臺灣臺南地方法院刑事判決　　　　　　　 93年度易字第593號
公　訴　人　臺灣台南地方法院檢察署檢察官
被　　　告　乙○○
　　　　　　丁○○
共　　　同
選任辯護人　黃溫信律師
　　　　　　徐美玉律師
　　　　　　黃紹文律師
上列被告因違反著作權法等案件，經檢察官提起公訴（92年度偵
字第131號），本院判決如下：
    主  文
乙○○明知未得商標權人同意，於同一商品使用相同之註冊商標
之商品，意圖販賣而輸入，處有期徒刑陸月，如易科罰金，以參
佰元折算壹日，緩刑參年。扣案仿冒服飾柒仟參佰參拾伍件（套
）均沒收。
丁○○被訴違反著作權法部分公訴不受理；被訴違反商標法部分
無罪。
    事  實
一、乙○○明知「ＳＮＯＯＰＹ史努比」、「Ｂ．Ｂ．ＤＯＧ（
    巴布狗）」、「ＣＫ」等商標圖樣，分別係經美商聯合圖片
    企業公司、戊○○及美商卡文克雷恩商標信託公司向經濟部
    中央標準局（現改制為智慧財產局）申請商標註冊登記，並
    取得商標專用權在案，且均仍在核准專用之期間內，利用不
    知情之丁○○同意，於民國九十一年十月二十九日，以瑞揚
    興企業有限公司（負責人：丁○○）名義，自香港申報進口
    貨櫃乙批（櫃號：ＦＳＣＵ0000000、000000
    0、0000000、0000000、ＴＧＭＵ0000
    000、ＴＲＩＵ0000000號六只），裝載未得上開
    商標權人同意，於同一商品上使用相同於上開商標專用權人
    註冊商標圖樣，而足與上開商標專用權人所產銷之真品相混
    淆之仿冒「ＳＮＯＯＰＹ史努比」服飾（一一九九套、四八
    八五件）「Ｂ．Ｂ．ＤＯＧ（巴布狗）」服飾（六三三件、
    二０套）、「ＣＫ」服飾（五九八件）等商標圖樣之服飾共
    七千三百三十五件（套）【起訴書誤載八千四百五十四件（
    套）】，意圖販賣而輸入國內。嗣於同年十一月六日十四時
    許，為警持臺灣士林地方法院法官核發之搜索票，前往臺中
    縣梧棲鎮○○路○段六三二號當場查獲，並扣得上開仿冒商
    標之服飾。
二、案經美商聯合圖片企業公司、戊○○訴由內政部警政署保安
    警察第三總隊第一大隊報請臺灣士林地方法院檢察署檢察官
    呈請臺灣高等法院檢察署檢察長核轉臺灣台南地方法院檢察
    署檢察官偵查起訴。
    理  由
一、上揭事實，業據被告乙○○於本院審理時坦承不諱，核與告
    訴人美商聯合圖片企業公司告訴人代理人柯宜姍、甲○○律
    師指訴情節相符，並有戊○○刑事陳報狀、海關艙單、中華
    民國商標註冊證影本、經濟部智慧財產局商標資料檢索、現
    場照片在卷可稽，及扣案如事實欄所載仿冒商標之服飾七千
    三百三十五件（套）可證，被告乙○○自白核與事實相符，
    事證明確，其犯行應足認定。
二、按商標法業於九十二年五月二十八日經總統以華總一義字第
    ０９２０００９５９９０號令修正公布，同年十一月二十八
    日施行，其中第六十三條更改條次為第八十二條，修法前後
    之兩法條之刑度均相同。被告乙○○行為後，法律有變更，
    依刑法第二條第一項前段規定，比較新舊法，本件自應適用
    裁判時即修正後之商標法。
三、核被告乙○○所為，係犯商標法第八十二條之意圖販賣而輸
    入仿冒商標之商品罪。又被告乙○○意圖販賣而輸入仿冒商
    標之商品之行為，係以一行為同時侵害美商聯合圖片企業公
    司、戊○○及美商卡文克雷恩商標信託公司，為想像競合犯
    依刑法第五十五條之規定從一重處斷。爰審酌被告乙○○犯
    罪之動機、目的、手段、所生損害、已與美商聯合圖片企業
    公司達成民事和解及犯後態度等一切情狀，量處如主文所示
    之刑，並諭知易科罰金之折算標準，以資懲儆。末查，被告
    乙○○未曾受有期徒刑以上刑之宣告，此有台灣高等法院被
    告全國前案紀錄表一紙在卷可證，其因一時失慮致罹刑章，
    經此科刑之教訓，當知所警惕而無再犯之虞，並參酌告訴人
    美商聯合圖片企業公司不再訴究被告乙○○等情，有刑事陳
    報狀一紙附卷可參，本院認其受刑之宣告以暫不執行為適當
    ，爰併宣告緩刑三年，以啟自新。扣案之上開仿冒服飾共七
    千三百三十五件（套），依商標法第八十三條之規定宣告沒
    收。
四、
（一）公訴意旨另略以：被告乙○○除輸入上揭仿冒服飾共七千
      三百三十五件（套）外，且因「ＳＮＯＯＰＹ史努比」之
      各種卡通人物造形均係美商聯合圖片企業公司享有著作財
      產權之著作物；被告乙○○竟基於意圖欺騙他人之犯意，
      商得知情之被告丁○○同意，共同基於輸入違反商標法、
      著作權法仿冒品之犯意聯絡，利用被告丁○○於九十一年
      十月二十九日，以瑞揚興企業有限公司（負責人：丁○○
      ）名義，自香港申報進口貨櫃乙批，而輸入上揭仿冒服飾
      共七千三百三十五件（套），因認被告丁○○涉犯違反修
      正後商標法第八十二條及修正前之著作權法第九十三條第
      三款之罪嫌及被告乙○○亦涉犯修正前之著作權法第九十
      三條第三款之罪嫌。
（二）按告訴乃論之罪，告訴人於第一審辯論終結前得撤回其告
      訴，又告訴經撤回者，應諭知不受理之判決，刑事訴訟法
      第二百三十八條第一項、第三百零三條第三款定有明文。
      又按犯罪事實應依證據認定之，無證據不得認定犯罪事實
      ；又不能證明被告犯罪者，應諭知無罪之判決，刑事訴訟
      法第一百五十四條第二項、第三百零一條第一項分別定有
      明文。次按犯罪事實之認定，應憑真實之證據，倘證據是
      否真實尚欠明確，自難以擬制推測之方法，為其判斷之基
      礎；而認定犯罪事實之證據係指足以認定被告確有犯罪行
      為之積極證據而言，該項證據自須適合於被告犯罪事實之
      認定，始得採為斷罪資料；再訴訟上證明之證據資料，須
      於通常一般之人均不致有所懷疑，而得確信其為真實之程
      度者，始得據為有罪之認定，倘其證明尚未達到此一程度
      ，而有合理之懷疑存在，復無其他調查途徑可循，根據「
      罪證有疑，利於被告」之證據法則，即無從為被告有罪之
      確信，法院即應為無罪之判決，最高法院分別著有五十三
      年臺上字第六五六號、二十九年上字第三一○五號、七十
      六年臺上字第四九八六號判例可資參照。
（三）查本件告訴人美商聯合圖片企業公司告訴被告乙○○、丁○○違反著作權法案件，起訴書認係觸犯修正前著作權法
      第九十三條第三款之罪，依同法第一百條之規定，須告訴
      乃論。茲據告訴人美商聯合圖片企業公司撤回告訴，有刑
      事陳報狀一紙附卷可稽，依照上開說明，此部分被告丁○○應為諭知不受理之判決；另公訴人認被告李文榮上揭論
      罪科刑之事實與此部分事實有想像競合之裁判上一罪關係
      ，爰不另為不受理之判決。
（四）公訴人認被告丁○○涉犯違反修正後商標法第八十二條之
      罪嫌，係以告訴人美商聯合圖片企業公司、戊○○刑事陳
      報狀、海關艙單、中華民國商標註冊證影本、經濟部智慧
      財產局商標資料、現場照片在卷可稽，及扣案如事實欄所
      載仿冒商標之服飾七千三百三十五件（套）可證，為主要
      論據。
（五）訊據被告丁○○堅詞否認有何上揭違反商標法之犯行，辯
      稱伊只是剛好貨櫃未裝滿，乙○○說有些貨要運回台灣，
      就跟伊託運之貨物一起裝櫃，並有要乙○○切結交運貨物
      不得夾帶違禁物、仿冒商標及智慧財產權圖案產品，因伊
      公司受理託運貨物均包裝完整，且數量很大，不可能一一
      拆解檢查，伊僅知乙○○要進口服飾，但是何種樣式並無
      法知道等語。經查：被告丁○○受理託運上揭進口服飾
      分裝於六只貨櫃（櫃號：ＦＳＣＵ0000000、00
      00000、0000000、0000000、ＴＧＭ
      Ｕ0000000、ＴＲＩＵ0000000），該等貨
      櫃內裝載全係服飾，並分別載明貨物名稱、牌名、規格等
      情，有進口報單六份附卷可佐，被告乙○○託運之上揭服
      飾係分散裝於櫃號ＦＳＣＵ0000000、00000
      00、0000000之三只貨櫃內（見士林地方法院檢
      察署偵查卷第四十六至五十一頁、第五十七頁），且貨物
      名稱載明於進口報單上，依關稅法相關規定報運進口，要
      無公訴人所指「本件被告乙○○委託被告丁○○利用被告
      丁○○適欲進口貨櫃之便而欲夾帶貨物進口，其動機原即
      係為逃避海關查緝」之情形。被告丁○○報運進口之服
      飾數量頗多，且託運貨主並均將託運貨包裝妥當，依貨運
      常規實難要求被告丁○○一一拆封檢視，況依關稅法第二
      十三條規定查驗進口貨物，原則上亦係提取部分貨樣查驗
      。從而，被告丁○○乃要求被告乙○○提出切結書，載明
      「乙方（即被告乙○○）所出貨櫃中服裝不得夾帶任何違
      禁品、不得有仿冒商標及智慧財產權圖案產品，否則出現
      民事和刑事訴訟由乙方自行負責。」有該切結書一紙附卷
      可稽，參以被告乙○○供稱並未告知被告丁○○其託運之
      服飾違反商標法云云，顯見被告丁○○並不知被告乙○○
      託運之服飾係違反商標法之物甚明。公訴人未能提出證
      明被告丁○○如何與被告乙○○共同基於輸入違反商標法
      仿冒品之犯意聯絡之證據，其對被告丁○○上揭犯行之指
      訴，顯未達一般人不致有所懷疑之程度。
（六）綜上，被告丁○○被訴涉犯上揭共同違反商標法犯行應屬
      不能證明，此外，復查無其他積極證據足以證明被告丁○○確有何上揭之違反商標法犯行，此部分自應為被告丁○○無罪之諭知。
據上論斷，應依刑事訴訟法第二百九十九條第一項前段、第三百
零一條第一項、第三百零三條第三款，商標法第八十二條、第八
十三條，刑法第十一條前段、第二條第一項前段、第五十五條、
第四十一條第一項前段、第七十四條第一款，罰金罰鍰提高標準
條例第二條，判決如主文。
本案經檢察官丙○○到庭執行職務
中　　華　　民　　國　　94　　年　　10 　月　　27　　日
　　　　　　　　　刑事第三庭  審判長 法  官  陳振謙
                                     法  官  王慧娟
                                     法  官  鍾邦久
以上正本證明與原本無異。
如不服本判決，應於判決送達後10日內，向本院提出上訴狀。
　　　　　　　　　　　　　　       　書記官  張豐榮
中　　華　　民　　國　　94　　年　　10 　月　　27　　日
附錄法條：
商標法第82條
明知為前條商品而販賣、意圖販賣而陳列、輸出或輸入者，處一
年以下有期徒刑、拘役或科或併科新臺幣5萬元以下罰金。
商標法第83條
犯前二條之罪所製造、販賣、陳列、輸出或輸入之商品，或所提
供於服務使用之物品或文書，不問屬於犯人與否，沒收之。
